臺灣高等法院民事裁定
109年度抗字第1467號
抗  告  人  柯欐潔  

上列抗告人因與相對人錢櫃商業大樓管理委員會間確認區分所有
權人會議決議不成立等事件，對於中華民國109年9月22日臺灣桃
園地方法院109年度訴字第2128號所為裁定，關於核定訴訟標的
價額部分，提起抗告，本院裁定如下： 
    主  文
抗告駁回。
抗告訴訟費用由抗告人負擔。
    理  由
一、按因財產權涉訟，其訴訟標的之價額不能核定者，以民事訴
    訟法第466條所定不得上訴第三審之最高利益額數加十分之
    一定之，同法第77條之12定有明文。本件抗告人起訴主張桃
    園市○○區○○街00號錢櫃商業大樓公寓大廈（下稱系爭社區）
    108年11月23日（抗告人民事起訴狀後位聲明誤載為108年3
    月2日）108年度第三次臨時區分所有權人會議決議4項討論
    事項，授權相對人全力處理社區違建拆除、惡鄰條款、惡意
    提告等（下稱討論事項），有未經實質討論及實際表決決議
    等情事；109年8月30日會議有黑衣人士，致反對人士無法進
    場表決，決議有瑕疵，應予撤銷等情，乃先位之訴聲明，請
    求確認上開2會議決議不成立或無效；後位之訴聲明，請求
    撤銷上開2會議決議。觀諸公寓大廈管理條例第26條規定，
    區分所有權人會議決議內容，不外公寓大廈共用部分之劃分
    、修繕、管理、維護、公共基金之分配、會計憑證、帳簿、
    財務報表、印鑑、餘額及同條例第36條第8款保管文件之移
    交等相關事務上，所影響者為房屋區分所有權人之財產權益
    ，其會議決議所生爭執，核屬因財產權涉訟，非對於親屬及
    身分上權利有所主張。如其訴訟標的價額無不能核定時，即
    應依首開規定定之。本件抗告人訴請確認上開2會議決議無
    效部分，且其爭執之決議所涉為上開事項，屬因財產權涉訟
    ，而其標的價額不能按金錢估計，又不能依其他受益之情形
    而為核定。依上說明，抗告人先、後位之訴各聲明第1 、2 
    項係分就2不同區分所有權人會議決議個別為主張，屬不同
    訴訟標的，且訴訟標的價額均屬不能核定，應分別以165萬
    元定之，且該2項標的間無選擇或競合關係，應合併計算其
    訴訟標的價額，依此，抗告人先、後位之訴訟標的價額均為
    330萬元（計算式：165萬元＋165萬元＝330萬元），惟先、後
    位聲明自經濟上觀之，其訴訟目的一致，是其訴訟標的之價
    額，應擇其中價額較高者定之，是本件訴訟標的價額核定為
    330萬元，原裁定為相同核定，尚無違誤。抗告意旨，主張
    本件為非因財產權而起訴云云，指摘原裁定關於核定訴訟標
    的價額部分為不當，聲明廢棄，非有理由。 
二、據上論結，本件抗告為無理由，爰裁定如主文。
中　　華　　民　　國　　109 　年　　11　　月　　30　　日
                  民事第一庭    
                      審判長法  官  吳光釗
                            法  官  游悅晨
                            法  官  江春瑩
正本係照原本作成。
本裁定除以適用法規顯有錯誤為理由外，不得再抗告。如提起再
抗告，應於收受送達後10日內委任律師為代理人向本院提出再抗
告狀。並繳納再抗告費新臺幣１千元。
中　　華　　民　　國　　109 　年　　11　　月　　30　　日
　　　　　　　　　　　　　　書記官  何家娟